【裁判字號】    92,交抗,11
【裁判日期】    920227
【裁判案由】    聲明異議
【裁判全文】
臺灣高等法院臺南分院刑事裁定          九十二年度交抗字第一一號  Ａ
      抗  告  人  甲  ○  ○
右抗告人因違反道路交通管理處罰條例案件，不服中華民國九十一年十二月十六日台
灣雲林地方法院交通法庭裁定（九十一年度交聲字第一五九號），提起抗告，本院裁
定如左：
      主      文
抗告駁回。
      理      由
一、抗告意旨略以：抗告人前因交通違規，易處吊扣駕駛執照，吊扣期間自民國（下
    同）九十年十一月二十日至九十一年八月十九日止，惟抗告人不知吊扣期間駕駛
    車輛處罰如此之重，又因一時服務醫院急診任務需要，乃於九十一年八月十八日
    十時許，駕駛車牌號碼ＵＭ─０八八八號自用小客車，行經國道三號公路南向四
    十六公里處，為國道公路警察局第六隊員警以違反駕駛執照吊扣期間駕車之規定
    ，開單取締，並經交通部公路總局台北區監理所於九十一年十月十七日以北監五
    字第裁四０─Ｚ00000000號，裁決罰鍰新臺幣（下同）九千元，並吊銷
    駕駛執照，為此提起抗告請法院能給予從寬處理，併請求撤銷原裁定，另為適法
    裁定云云。
二、按汽車駕駛人於駕駛執照吊扣期間駕車者，處新臺幣六千元以上一萬二千元以下
    罰鍰，並吊銷其駕駛執照，為道路交通管理處罰條例第二十一條第一項第七款明
    文規定。
三、經查抗告人前因交通違規，易處吊扣駕駛執照，吊扣期間自九十年十一月二十日
    至九十一年八月十九日止，竟於九十一年八月十八日十時許，駕駛車牌號碼ＵＭ
    ─０八八八號自用小客車，行經國道三號公路南向四十六公里處，為國道公路警
    察局第六隊員警當場查獲，依道路交通管理處罰條例第二十一條第一項第七款告
    發，原處分機關乃適用該條例第二十一條第一項第七款「駕駛執照吊扣期間駕車
    者」及同條第四項之規定，裁處罰鍰九千元，並吊銷駕駛執照，此有該案卷可稽
    ，復為抗告人所自承之事實，違規事證明確。而抗告人交通違規後既願意吊扣駕
    駛執照，即應忍受吊扣期間內不能自行開車之不便，縱有急事，亦可雇車或請他
    人幫忙開車或搭乘其他交通工具，非必自行開車，抗告人所稱情況並非其於駕駛
    執照吊扣期間得以開車之理由，原審因而駁回抗告人對原處分機關裁罰所為之異
    議，並另說明抗告人雖併就其違規「未依規定指示車道繳費」之受罰，提出異議
    ，惟本件裁決僅就抗告人於駕駛執照吊扣期間駕車為之，不包括抗告人該「未依
    規定指示車道繳費」之違規，抗告人自可在該項違規之裁決後，再予異議等情，
    其認事用法，並無不合。
四、又原處分機關於法律授權之範圍內就罰鍰部分取其中度之九千元罰鍰，裁處並無
    失當，抗告意旨請求法院能給予從寬處理，難謂為有理由，其據以指摘原裁定不
    當，求為撤銷，為無理由，應駁回其抗告。
五、據上論斷，應依道路交通案件處理辦法第二十六條，刑事訴訟法第四百十二條，
    裁定如主文。
中    華    民    國      九十二      年      二      月      二十七    日
                                  臺灣高等法院臺南分院刑事第三庭
                                      審判長法官  黃    崑    宗
                                            法官  林    勝    木
                                            法官  葉    居    正
右正本證明與原本無異。
不得再抗告。
                                      法院書記官  陳    嘉    琍
中    華    民    國      九十二      年      三      月        四      日


司法院資訊處製作；財團法人民間司法改革基金會備份。
